臺灣新北地方法院刑事判決
                                    110年度審易字第174號
公  訴  人  臺灣新北地方檢察署檢察官
被      告  郭獻文




上列被告因竊盜案件，經檢察官提起公訴（109 年度偵字第3020
9 號），因被告於本院準備程序中為有罪之陳述，本院告知被告
簡式審判程序之旨，並聽取當事人之意見後，經本院裁定進行簡
式審判程序，判決如下：
    主  文
郭獻文犯攜帶兇器竊盜罪，處有期徒刑陸月，如易科罰金，以新
臺幣壹仟元折算壹日。未扣案之犯罪所得日本海賊王公仔肆個均
沒收，於全部或一部不能沒收或不宜執行沒收時，追徵其價額。
    事實及理由
一、本件犯罪事實及證據，除犯罪事實欄一第4 行以下「持客觀
    上可供兇器使用、類似起子1 支之自備工具撬開娃娃機台鎖
    頭後」之記載補充並更正為「持其於上開商店外撿拾，客觀
    上足對人之生命、身體、安全構成威脅，具有危險性可供兇
    器使用、類似起子之金屬工具1 枝撬開娃娃機台展示門後」
    ；證據部分補充「被告郭獻文於本院準備程序及審理中之自
    白」、證據清單編號3 證據名稱「監視錄影擷取畫面12張、
    供比對照片1 份」之記載，更正為「監視錄影畫面擷取及比
    對照片13幀」外，均引用如附件檢察官起訴書之記載。
二、按刑法第321 條第1 項第3 款所謂之兇器，其種類並無限制
    ，凡客觀上足對人之生命、身體、安全構成威脅，具有危險
    性者均屬之，且祇須行竊時攜帶此種具有危險性之兇器為已
    足，並不以攜帶之初有行兇之意圖為必要，且該兇器不必原
    屬行竊者本人所有，亦不以自他處攜至行竊處所為必要，縱
    在行竊場所隨手拾取應用，其有使人受傷之危險既無二致，
    自仍應屬攜帶兇器之範疇，最高法院79年台上字第5253號判
    例、90年度台上字第1261號判決意旨可資參照。經查，被告
    於行竊商店外拾得之金屬工具1 枝，雖未扣案，然被告於本
    院準備程序中已供陳該工具係堅硬金屬材質等語明確，參以
    該工具足以撬開娃娃機臺展示門，可認其質地堅硬，如持以
    攻擊人身，顯對於人之生命、身體、安全構成威脅而具有危
    險性，屬兇器無訛，揆諸前開說明，被告所為自屬攜帶兇器
    竊盜。是核被告所為，係犯刑法第321 條第1 項第3 款之攜
    帶兇器竊盜罪。
三、本院審酌被告正值青壯，前有多次竊盜前科，素行不佳，一
    再以竊盜手段恣意侵害他人財產權，不勞而獲，危害社會治
    安，應予非難，兼衡其素行、竊得財物之價值、犯罪之動機
    、目的、手段、個人戶籍資料所示國中畢業之智識程度、於
    本院審理中自陳之家庭經濟狀況、工作能力及其於本院審理
    中終能坦承犯行之犯後態度等一切情狀，量處如主文所示之
    刑，並諭知易科罰金之折算標準，以資懲儆。
四、經查，被告竊得之日本海賊王公仔4 個，為被告本件竊盜犯
    行之犯罪所得，均未扣案，亦尚未返還告訴人等情，此據被
    告於偵查中供述明確，為避免被告無端坐享犯罪所得，且經
    核本案情節，宣告沒收並無過苛之虞，是以上開犯罪所得，
    應依刑法第38條之1 第1 項前段、第3 項之規定諭知沒收，
    於全部或一部不能沒收或不宜執行沒收時，追徵其價額。至
    被告持以犯本件竊盜犯行所用之金屬工具1 枝，並未扣案，
    且係行竊商店外拾得，非被告所有等情，業據被告於本院準
    備程序中供述在卷，爰不併予宣告沒收，附此敘明。
據上論斷，應依刑事訴訟法第273 條之1 第1 項、第299 條第1
項前段、第310 條之2 、第454 條第2 項，刑法第321 條第1 項
第3 款、第41條第1 項前段、第38條之1 第1 項前段、第3 項，
刑法施行法第1 條之1 第1 項，判決如主文。
本案經檢察官廖先志提起公訴，檢察官李芷琪到庭執行職務。
中　　華　　民　　國　 110　　年　　3 　　月　　19　　日
                  刑事第二十三庭  法  官  劉安榕
上列正本證明與原本無異。
如不服本判決應於收受判決後20日內向本院提出上訴書狀，並應
敘述具體理由。其未敘述上訴理由者，應於上訴期間屆滿後20日
內向本院補提理由書（均須按他造當事人之人數附繕本）「切勿
逕送上級法院」。
                                  書記官  陳宥伶
中　　華　　民　　國　 110　　年　　3 　　月　　19　　日
附錄本案論罪科刑所引法條全文：
中華民國刑法第321條
犯前條第 1 項、第 2 項之罪而有下列情形之一者，處 6 月以
上 5 年以下有期徒刑，得併科 50 萬元以下罰金：
一、侵入住宅或有人居住之建築物、船艦或隱匿其內而犯之。
二、毀越門窗、牆垣或其他安全設備而犯之。
三、攜帶兇器而犯之。
四、結夥三人以上而犯之。
五、乘火災、水災或其他災害之際而犯之。
六、在車站、港埠、航空站或其他供水、陸、空公眾運輸之舟、
    車、航空機內而犯之。
前項之未遂犯罰之。
 附件
臺灣新北地方檢察署檢察官起訴書
                                    109年度偵字第30209號
被　　　告　郭獻文　男　35歲（民國00年0月00日生）
                    住新北市○○區○○街00巷0號2樓
                    （現於法務部矯正署臺北監獄臺北分監另
                    案執行中）
                    國民身分證統一編號：Z000000000號
上列被告因竊盜案件，已經偵查終結，認應提起公訴，茲將犯罪
事實及證據並所犯法條分敘如下：
        犯罪事實
一、郭獻文意圖為自己不法之所有，於民國109 年5 月1 日13時
    9分許，騎乘車牌號碼000-000號普通重型機車前往新北市○
    ○區○○路000 號、謝仲瑜所經營大帥軍團娃娃機店，見該
    娃娃機店無人看守之際，持客觀上可供兇器使用、類似起子
    1 支之自備工具撬開娃娃機台鎖頭後，竊取機台內商品日本
    海賊王公仔4 個，得手後隨即騎乘機車逃逸。
二、案經謝仲瑜訴由新北市政府警察局三峽分局報告偵辦。
        證據並所犯法條
一、證據清單及待證事實：

編  號        證據名稱        待證事實   １ 被告郭獻文於偵查時之供述 被告坦承於上開時、地，竊取上開商品之事實。   ２ 證人即告訴人謝仲瑜於警詢時之證述 上開商品遭竊之事實。   ３ 監視錄影光碟1 片、監視錄影擷取畫面12張、供比對照片1 份、本署勘驗筆錄1 份 證明全部犯罪事實。 


二、核被告所為，係犯刑法第321 條第1 項第3 款之加重竊盜罪
    嫌。再被告因上開竊盜行為所取得之財物，為其犯罪所得，
    請依刑法第38條之1 第1 項沒收，如全部或一部不能沒收，
    請依刑法第38條之1 第3 項追徵其價額。至被告所使用之類
    似起子1 支，係供犯罪所用之物，雖被告否認持工具犯罪，
    然有監視錄影擷取畫面、本署勘驗筆錄在卷可參，足認被告
    持工具竊盜，又本案犯罪工具雖未扣案，然因不能證明業已
    滅失，請依刑法第38條第2、3項之規定宣告沒收。
三、依刑事訴訟法第251條第1項提起公訴。
    此　致
臺灣新北地方法院中　　華　　民　　國　 109　　年　　10　
　月　　26　　日檢　察　官  廖 先 志